# 请教陈版公司指定员工转让股份是否涉及股份支付

提问人：leonzc 时间：2019-05-30 00:47:33
陈版及各位老师
最近碰到一个案例有点难判断，有一个公司 2 年前给员工以 8 元价格增资（公允，不涉及股份支付），但同时为了约束员工，又加了一个条款，如果员工 3 年内离职，公司有权要求该员工将其股票以 8 元的价格转给指定的人2 年之后，真的发生了离职转让的情况，问题是： 8 元的价格在 2 年前是公允的， 2 年后转让的时候偏低了；这个偏低的价格是两个员工之间的股权转让行为，按理不算股权支付；但问题是这个转让行为又有公司的意志在里面，是公司指定的股权受让方，价格又是早就约定好的。
请教陈版及各位老师，这到底算不算股份支付呢

回答人：chenyiwei
2 年前增资时，因为增资价格等于当时的公允价值，故当时无需确认股份支付费用。但现在在企业及其大股东主导下，提前离职的员工将其原先获得的激励股份原价转让给其他激励对象，此时的再次转让价格低于现时标的股份公允价值，应将两者之间的差额确认为现时的股份支付费用。对后续受让方而言，该交易符合《企业会计准则讲解（ 2010 ）》第十二章第一节所列的股份支付交易三项特征。

提问人：leonzc 时间：2019-06-06 12:29:31
@chenyiwei 陈版，有个问题我不明白，还想请教一下。
我理解对员工的股份支付和对员工的薪酬本质是一样的，都是公司出让自己的利益给员工以换取员工的服务。
在本案例中，离职股份转让的受让方固然受益了，但利益的出让方我个人觉得是离职员工而非公司，因为当初签订股份认购协议是其真实意思表示，离职员工明确知道离职的话需要低价卖自己的股份，而且该员工也有权自行决定是否离职，在这个背景下，员工作出离职决定应该视作该员工自己出让利益吧。
这个过程我理解就是离职员工 A 出让利益，公司没有出让任何利益，但是公司有权决定 A 的利益给谁

回答人：chenyiwei
只要后续受让人获得利益，且该利益与受让方在公司的任职相关，公司就应确认股份支付费用，与谁让渡利益无关。